臺灣高等法院臺中分院刑事裁定
111年度抗字第925號

抗  告  人  
即  受刑人  吳俊龍



上列抗告人因聲請定應執行之刑案件，不服臺灣臺中地方法院中
華民國111年8月31日、同年9月7日裁定（111年度聲字第2635號
）提起抗告，本院裁定如下：
    主  文
抗告駁回。
    理  由
一、抗告人即受刑人吳俊龍（下稱受刑人）抗告意旨略以：法院
    裁定應執行刑之自由裁量，應受外部界限與內部界限之拘束
    。因刑法連續犯規定已刪除，原則上應回歸數罪併罰，以維
    護刑罰之公平性。法院之裁量權行使亦應符合比例原則、公
    平正義原則之規定，且現階段之刑事政策非只在實現以往報
    應主義之觀念，尤重在教化之功能。請參考抗告狀所列舉法
    院的定刑裁判，給受刑人悔改向善之機會，予受刑人從輕最
    有利之裁定，以挽回破碎之家庭，避免衍生社會問題等語。
二、按數罪併罰之定應執行之刑，係出於刑罰經濟與責罰相當之
    考量，並非予以犯罪行為人或受刑人不當之利益，為一種特
    別的量刑過程，相較於刑法第57條所定科刑時應審酌之事項
    係對一般犯罪行為之裁量，為定應執行刑之宣告，乃對犯罪
    行為人本身及所犯各罪之總檢視，除應考量行為人所犯數罪
    反應出之人格特性，並應權衡審酌行為人之責任與整體刑法
    目的及相關刑事政策，在量刑權之法律拘束性原則下，依刑
    法第51條第5款之規定，採限制加重原則，以宣告各刑中之
    最長期為下限，各刑合併之刑期為上限，但最長不得逾30年
    ，資為量刑自由裁量權之外部界限，並應受法秩序理念規範
    之比例原則、平等原則、責罰相當原則、重複評價禁止原則
    等自由裁量權之內部抽象價值要求界限之支配，以使輕重得
    宜，罰當其責，俾符合法律授與裁量權之目的，以區別數罪
    併罰與單純數罪之不同，兼顧刑罰衡平原則。是個案之裁量
    判斷，除非有全然喪失權衡意義或其裁量行使顯然有違比例
    、平等諸原則之裁量權濫用情形，即不得任意指其為違法。
三、經查：
  ㈠受刑人因如附表所示各罪，經臺灣高等法院高雄分院及臺中
    地方法院先後判處如附表所示之刑，並均確定在案，符合數
    罪併罰定應執行刑規定，此有各該判決書及臺灣高等法院被
    告前案紀錄表在卷可參。原審法院依檢察官聲請按受刑人請
    求定其應執行之刑，依前揭說明，法院所定應執行之刑，就
    有期徒刑部分，應在如附表所示各罪所處之最長刑期（即有
    期徒刑6年）以上，不得逾越如附表所示各罪所處之刑之總
    和（即12年，計算式：3月+3月＋5年6月+6年＝12年），並受
    如附表所示各應執行刑總和（即11年10月，計算式：5年10
    月＋6年＝11年10月）之拘束。就罰金刑部分，亦應在各罰金
    刑之最多額即新臺幣10萬元以上，合併總金額15萬元以下。
    原審以受刑人所犯如附表所示各罪之宣告刑為基礎，衡酌受
    刑人所犯各罪犯罪態樣、時間間隔、侵害法益、各該罪合併
    後之不法內涵、罪責原則、合併刑罰所生之效果，及各罪曾
    經定應執行刑內部界限之拘束（如附表備註欄所示）等情狀
    ，而為整體評價後，定其應執行刑為有期徒刑11年4月，罰
    金14萬元，並諭知罰金易服勞役折算標準，乃未逾越法律內
    部及外部界限之適法自由裁量職權行使，並無任何違法或不
    當，自應予維持。
  ㈡受刑人雖以前詞提出抗告陳述他對本件定應執行刑的意見。
    惟查：個案情節不同，本難以比附援引，且原裁定就如附表
    所示各罪所處之刑定應執行刑為有期徒刑11年4月，較之受
    刑人所受各宣告刑之總和（即有期徒刑12年），已獲致減少
    有期徒刑8月之利益，較之其所受各應執行刑之總和（即有
    期徒刑11年10月），亦獲致減少有期徒刑6月之利益，已於
    符合法律授與裁量權目的之範圍內，給予受刑人適度之刑罰
    折扣，並未逾越自由裁量之內部性界限。又審酌受刑人所犯
    如附表所示各罪犯罪時間，附表編號1至3所示是105年間至1
    09年間所為偽造文書、恐嚇危害安全、違反槍砲彈藥刀械管
    制條例等罪，此案尚繫屬法院審理中，受刑人又再度犯了如
    附表編號4所示違反槍砲彈藥刀械管制條例罪，以該數罪罪
    質、責任之非難程度及犯罪時間等觀之，本院認並無更應酌
    定較低之執行刑之事由。
四、綜上所述，原審斟酌上情併予酌減總刑期，適度呈現受刑人
    應負責任，並無明顯過重而喪失權衡或有何違反比例、平等
    原則或與內部性界限之法律目的及罪刑公平性等情。本件抗
    告，為無理由，應予駁回。　
據上論斷，應依刑事訴訟法第412條，裁定如主文。　　
中　　華　　民　　國　　111 　年　　9 　　月　　29　　日
                  刑事第四庭    審判長法　官  蔡名曜
　  　       　　 　　　　　　　　    法　官  林宜民  
　　  　　　       　　　　　　　　   法　官  鄭永玉   
　　　　　　　　　　　　　　　   
以上正本證明與原本無異。      
如不服本裁定，應於收受送達後5日內向本院提出抗告書狀(須附
繕本)。因疫情而遲誤不變期間，得向法院聲請回復原狀。
                         
                                      書記官  林姿妤
　　　　　　　　　　　　　　　　　 
中　　華　　民　　國　　111 　年　　9 　　月　　29　　日
　　
附表：受刑人吳俊龍應執行刑案件一覽表
編        號  1 2 罪        名  偽造文書 恐嚇危害安全 宣   告   刑  有期徒刑3月 有期徒刑3月 犯 罪  日 期  107年8月間某日 109.07.26 偵查(自訴)機關年度案號  屏東地檢109年度偵字第 7007號 屏東地檢109年度偵字第 7007號 最後事實審 法      院 雄高分院 雄高分院  案      號 110年度上訴字第368號 110年度上訴字第368號  判 決日 期 110.06.01 110.06.01 確定判決 法      院 雄高分院 雄高分院   案      號 110年度上訴字第368號 110年度上訴字第368號   判      決 確 定日 期 110.06.01 110.06.01  宣告刑得否易科罰金、易服社會勞動  得易科罰金 得易服社會勞動  得易科罰金 得易服社會勞動      備        註  屏東地檢110年度執字第4190號 （編號1至3曾經雄高分院111年聲字第56號裁定定應執行有期徒刑5年10月）  


編        號  3 4 罪        名  槍砲彈藥刀械管制條例 槍砲彈藥刀械管制條例 宣   告   刑  有期徒刑5年6月 併科罰金新臺幣50000元 有期徒刑6年 併科罰金新臺幣100000元 犯 罪  日 期  105年12月中旬之某日起至109年7月26日止 110年3月間某日起至110年4月1日止 偵查(自訴)機關年度案號  屏東地檢109年度偵字第 7007號 臺中地檢110年度偵字第 13177號等 最後事實審 法      院 雄高分院 臺中地院  案      號 110年度上訴字第368號 110年度訴字第1361號  判 決日 期 110.06.01 110.11.30 確定判決 法      院 最高法院 臺中地院   案      號 110年度台上字第5346號 110年度訴字第1361號   判      決 確 定日 期 110.10.07 111.01.04  宣告刑得否易科罰金、易服社會勞動  不得易科罰金 不得易服社會勞動  不得易科罰金 不得易服社會勞動      備        註  臺中地檢110年度執字第 2065號（編號1至3曾經雄高分院111年聲字第56號裁定定應執行有期徒刑5年10月） 臺中地檢111年度執字第 1412號